【裁判字號】    95,訴,3280
【裁判日期】    951130
【裁判案由】    毒品危害防制條例
【裁判全文】
臺灣板橋地方法院刑事判決              95年度訴字第3280號
公  訴  人  臺灣板橋地方法院檢察署檢察官
被      告  乙○○
                      樓
上列被告因違反毒品危害防制條例案件，經檢察官提起公訴（95
年度毒偵字第6312號），被告於準備程序進行中就被訴事實為有
罪之陳述，本院合議裁定由受命法官獨任進行簡式審判程序並判
決如下：
    主  文
乙○○施用第一級毒品，累犯，處有期徒刑柒月，扣案之海洛因
壹包（淨重零點壹肆公克）沒收銷燬之。
    事  實
一、乙○○前因施用毒品案件，經送觀察勒戒後，認有繼續施用
    毒品之傾向，再經本院裁定令入戒治處所施以強制戒治，於
    民國91年6 月28日戒治期滿執行完畢，並經臺灣板橋地方法
    院檢察署檢察官於91年7 月23日以91年度戒毒偵字第334 號
    處分不起訴確定，復於94年間因施用第一級毒品案件，經本
    院以94年度訴字第889 號判決處有期徒刑8 月確定，甫於95
    年5 月15日執行完畢。詎其仍不知悔改，基於施用第一級毒
    品海洛因之犯意，於95年9 月7 日14時許，在臺北縣三重市
    ○○○路203 巷5 弄13號3 樓，以將海洛因摻入香煙內點火
    吸食之方法，施用海洛因1 次；嗣於95年9 月7 日19時10分
    許，在臺北縣三重市○○○路186 號前，於其犯罪未經發覺
    前，即主動向臺北市政府警察局中正一分局警員自首施用海
    洛因之犯行並繳交其所持有之海洛因1 小包（淨重0.14公克
    ）而受裁判。
二、案經臺北市政府警察局中正第一分局移送臺灣板橋地方法院
    檢察署檢察官偵查起訴。
    理  由
一、按「除被告所犯為死刑、無期徒刑、最輕本刑為三年以上有
    期徒刑之罪或高等法院管轄第一審案件者外，於前條第一項
    程序進行中，被告先就被訴事實為有罪之陳述時，審判長得
    告知被告簡式審判程序之旨，並聽取當事人、代理人、辯護
    人及輔佐人之意見後，裁定進行簡式審判程序。」刑事訴訟
    法第273 條之1 第1 項定有明文。本件被告所犯毒品危害防
    制條例第10條第1 項之施用第一級毒品罪，非屬最輕本刑為
    3 年以上有期徒刑之罪，且被告於本院95年11月16日準備程
    序進行中，已就被訴之事實為有罪之陳述，經審判長告知被
    告簡式審判程序之旨後，被告及公訴人均同意改依簡式審判
    程序審理，本院合議庭乃依上揭規定，裁定本件由受命法官
    獨任進行簡式審判程序，合先敘明。
二、上揭事實，業據被告乙○○於本院審理時自白不諱，且被告
    於95年9 月7 日為警查獲後所採尿液經臺灣尖端先進生技醫
    藥股份有限公司以氣相層析質譜儀法鑑定結果，呈嗎啡陽性
    反應，有臺北市政府警察局中正第一分局95年10月5 日北市
    警中正一分刑字第09532906900 號函所附上揭公司濫用藥物
    檢驗報告（報告日期：2006/09/22）1 份附卷可稽（按施用
    海洛因後，係以嗎啡型態自尿液排出），又扣案被告所持有
    之上揭白粉1 包，經法務部調查局鑑定結果，含海洛因成分
    ，淨重0.14公克，亦有該局95年9 月26日調科壹字第095230
    20870 號鑑定書1 紙在卷足憑；再者，被告有事實欄所載曾
    因施用毒品經強制戒治執行完畢，復於94年間因施用毒品案
    件，經本院判處罪刑確定之紀錄，亦有臺灣高等法院被告前
    案紀錄表1 份附卷可考。綜上所述，本案事證明確，被告犯
    行洵堪認定。
三、按海洛因屬第一級毒品，毒品危害防制條例第2 條第2 項第
    1 款定有明文。被告前因施用毒品，經強制戒治完畢後，5
    年內再施用第一級毒品，核其所為係犯毒品危害防制條例第
    10條第1 項之施用第一級毒品罪；其持有海洛因之低度行為
    ，為施用之高度行為所吸收，不另論罪。又警方係因被告騎
    乘機車沿途闖紅燈，乃對被告進行盤查，並詢問被告有無攜
    帶違禁物時，被告主動從上衣左口袋內取出1 包毒品海洛因
    交給警方，始遭警方查獲等情，有上開分局警備隊小隊長王
    治華所撰偵查報告一紙在卷可佐（見偵卷第7 頁），由是可
    知，警方事先並不知悉被告有施用海洛因之犯行，被告係於
    其犯罪未經發覺前，主動向警員自首施用海洛因之犯行並接
    受裁判，符合自首之要件，爰依刑法第62條前段規定減輕其
    刑。末查被告於94年間因施用第一級毒品案件，經本院以94
    年度訴字第889 號判決處有期徒刑8 月確定，已於95年5 月
    15 日 執行完畢，有臺灣高等法院被告前案紀錄表1 份在卷
    可考，其於有期徒刑執行完畢後5 年以內再故意犯法定刑為
    有期徒刑之本罪，為累犯，應依法加重其刑（被告同時有刑
    之加重及減輕事由，依刑法第71條第1 項規定應先加後減之
    ）。爰審酌被告有多次施用毒品之前科，仍不知悔改，惟其
    犯行係戕害自身，對社會治安之危害非鉅，及其犯罪之手段
    暨犯後坦承犯行、態度良好等一切情狀，量處如主文所示之
    刑。扣案之海洛因1 包（淨重0.14公克），係當場查獲之毒
    品，依法務部調查局94年4 月12日調科壹字第09400114740
    號函釋意見，海洛因難以完全與該包裝袋析離，則扣案之海
    洛因1 包（淨重0.14公克）應依毒品危害防制條例第18條第
    1 項前段之規定宣告沒收銷燬之。
據上論斷，應依刑事訴訟法第273 條之1 第1 項、第299 條第1
項前段，毒品危害防制條例第10條第1 項、第18條第1 項前段，
刑法第11條前段、第47條第1項、第62條前段，判決如主文。
本案經檢察官甲○○提起公訴、由檢察官王聖涵到庭執行職務。
中    華    民    國    95    年    11    月    30    日
                  刑事第十庭  法  官  樊  季  康
以上正本證明與原本無異
如不服本判決應於送達後10日內向本院提出上訴狀
                                書記官  梁宜庭
中    華    民    國    95    年    11    月    30    日
附錄本案論罪科刑法條全文：
毒品危害防制條例第10條
施用第一級毒品者，處六月以上五年以下有期徒刑。
施用第二級毒品者，處三年以下有期徒刑。


司法院資訊處製作；財團法人民間司法改革基金會備份。
